臺灣臺北地方法院刑事判決　　　　　　　95年度易字第2007號
公　訴　人　臺灣臺北地方法院檢察署檢察官
被　　　告　乙○○
選任辯護人　邱群傑律師
　　　　　　許卓敏律師
　　　　　　高明德律師
上列被告因妨害名譽等案件，經檢察官提起公訴（94年度偵字第
19645、19646號），本院判決如下：
    主  文
乙○○無罪。
    理  由
一、公訴意旨略以：被告乙○○與告訴人丁○○原為夫妻，彼此
    感情不睦，已於民國93年6 月16日協議離婚，而被告認係告
    訴人甲○○所引起，故基於妨害名譽之概括犯意，而意圖散
    布於眾，明知告訴人甲○○未破壞其婚姻關係，且告訴人丁○○亦未懷有告訴人甲○○之子等事項，竟向蘋果日報傳述
    「甲○○奪去其妻讓他的婚姻關係破裂」、「前年4 月從妻
    子皮包發現一張寫有甲○○名字的台北國賓大飯店房卡，投
    宿日期是2 月11日到13日，並同時找到一張卡片寫著『老婆
    ：情人節生日快樂，老公』」等語，並刊載於94年8月9日於
    蘋果日報上；又向時報周刊傳述「丁○○說：最近總覺得身
    體不好，以為感冒，去看醫生，經檢查，我懷孕了。我雖不
    想再婚，但我要把小孩生下來，因為這個小孩是我與心愛的
    男人的結晶，不管是男是女，我一定養的起」、「他曾經問
    過丁○○，小孩是誰的？丁○○則坦白說：『是甲○○的』
    」、「丁○○所說的『心愛的男人』，乙○○說，應該就是
    指甲○○」等語，並刊載於時報周刊第1435期，足以毀損告
    訴人甲○○及丁○○之名譽。因認被告涉犯刑法第310條第2
    項之誹謗罪嫌等語。
二、按犯罪事實應依證據認定之，無證據不得認定犯罪事實；不
    能證明被告犯罪者，應諭知無罪之判決，刑事訴訟法第154
    條第2項、第301條第1項分別定有明文。又按事實之認定，
    應憑證據，如未能發現相當證據，或證據不足以證明，自不
    能以推測或擬制之方法，以為裁判基礎；且認定犯罪事實所
    憑之證據，雖不以直接證據為限，間接證據亦包括在內；然
    而無論直接或間接證據，其為訴訟上之證明，須於通常一般
    之人均不致有所懷疑，而得確信其為真實之程度者，始得據
    為有罪之認定，倘其證明尚未達到此一程度，而有合理之懷
    疑存在時，即無從為有罪之認定，最高法院分別著有40年台
    上字第86號、76年台上字第4986號判例意旨可稽。再按告訴
    人之告訴，係以使被告受刑事訴追為目的，是其陳述是否與
    事實相符，仍應調查其他證據以資審認。最高法院52年臺上
    字第1300號判例意旨亦可資參照。又按言論自由為人民之基
    本權利，憲法第11條有明文保障，國家應給予最大限度之維
    護，俾其實現自我、溝通意見、追求真理及監督各種政治或
    社會活動之功能得以發揮。惟為兼顧對個人名譽、隱私及公
    共利益之保護，法律尚非不得對言論自由依其傳播方式為合
    理之限制。刑法第310條第1項及第2項針對以言詞或文字、
    圖畫而誹謗他人名譽者之誹謗罪規定，係為保護個人法益而
    設，以防止妨礙他人之自由權利所必要，符合憲法第23條規
    定之意旨。至刑法同條第3項前段以對誹謗之事，能證明其
    為真實者不罰之規定，則係針對言論內容與事實相符者之保
    障，並藉以限定刑罰權之範圍，非謂指摘或傳述誹謗事項之
    行為人，必須自行證明其言論內容確屬真實，始能免於刑責
    。惟行為人雖不能證明言論內容為真實，但依其所提證據資
    料，認為行為人有相當理由確信其為真實者，即不能以誹謗
    罪之刑責相繩，亦不得以此項規定而免除檢察官或自訴人於
    訴訟程序中，依法應負行為人故意毀損他人名譽之舉證責任
    ，或法院發現其為真實之義務。就此而言，刑法第310條第3
    項與憲法保障言論自由之旨趣並無牴觸。此有司法院大法官
    會議釋字第509號解釋文可參。是則行為人就其發表非涉及
    私德而與公共利益有關之言論所憑之證據資料，至少應有相
    當理由確信其為真實，即主觀上應有確信「所指摘或傳述之
    事為真實」之認識，倘行為人主觀上無對其「所指摘或傳述
    之事為不實」之認識，即不成立誹謗罪。惟若無相當理由確
    信為真實，僅憑一己之見逕予杜撰、揣測、誇大，甚或以情
    緒化之謾罵字眼，在公共場合為不實之陳述，達於誹謗他人
    名譽之程度，即非不得以誹謗罪相繩。此即所謂之「實質惡
    意原則（或稱真正惡意原則）」，因而發表言論者於發表言
    論時明知所言非真實，或因過於輕率疏忽而未探究所言是否
    為真實，則此種不實內容之言論即須受法律制裁。準此，是
    否成立誹謗罪，首須探究者即為行為人主觀上究有無相當理
    由確信其所指摘或傳述之事為真實之誹謗故意，於此合先敘
    明。
三、公訴人認被告乙○○涉有妨害名譽罪嫌，無非以告訴人甲○○、丁○○之指訴、上開蘋果日報、時報周刊之報導、證人
    即時報周刊記者庚○○、施岳呈、蘋果日報記者陳東豪於檢
    察官面前之證述、國賓大飯店函文所附旅客投宿紀錄、振興
    復健醫學中心（下稱振興醫院）函文等證據，為其所憑之論
    據。訊據被告乙○○固不否認94年8月9日蘋果日報A1頭條登
    載「水公司董事長甲○○遭控奪人妻阿羅哈女董前夫抖出親
    密照爆料」，內容有記載「丁○○的前夫乙○○昨向蘋果爆
    料，指摘甲○○不僅奪去其妻，讓他的婚姻破裂... 」、「
    一直被矇在鼓裡的他，前年4月從妻子皮包發現1張寫有甲○○名字的台北國賓大飯店房卡，投宿日期是2月11日到13日
    ，並同時找到1張卡片寫著『老婆：情人節生日快樂！老公
    』」（下稱蘋果日報報導）、時報周刊第1435期（2005年8
    月19日-2005年8月25日）於第32頁登載題為「乙○○爆料：
    丁○○懷孕6個多月孩子的爹應該是甲○○」的報導，並在
    第32頁到33頁內容登載為「內容我記得很清楚，丁○○說：
    『最近總覺得身體不好，以為感冒，去看醫生，經檢查，我
    懷孕了。我雖不想再婚，但我要把小孩生下來，因為，這個
    小孩是我與心愛的男人的結晶，不管是男是女，我一定養得
    起』乙○○又說，他曾經問過丁○○，小孩是誰的？丁○○
    則坦白說：『是甲○○的』」、「至於丁○○所說的『心愛
    的男人』，乙○○說應該就是指甲○○」（下稱時報周刊報
    導），以及其與丁○○在93年6月16日協議離婚等事實，惟
    堅決否認有何妨害名譽之犯行，辯稱：蘋果日報部分，我只
    提供國賓住房卡、手機親密的照片及字條，我並沒有接受採
    訪，我只提供上開東西，讓他們去追蹤。時報周刊部分，我
    根本沒有接受採訪，也沒有提供資料給記者，何況這些記者
    我都不認識等語。被告之選任辯護人為被告辯護稱：關於蘋
    果日報報導部分，依證人即蘋果日報記者陳東豪、丙○○到
    庭所證，上開報導顯然是證人丙○○透過與被告及被告同事
    聊天過程中，本於記者之敏銳嗅覺，整理出可供報導之資料
    及線索後，交由證人陳東豪查證，並撰寫文字刊登在蘋果日
    報上。因此，該篇報導顯非被告接受丙○○之採訪並將資料
    提供給丙○○刊登在蘋果日報上，而有故意散布於眾之意圖
    。關於時報周刊報導部分，被告否認曾在振興醫院接受時報
    周刊之採訪，否則被告手中既握有簡訊翻拍照片，何以證人
    庚○○報導上開丁○○懷孕簡訊時，僅記載其文字，並未刊
    登簡訊照片？且被告縱然不能證明該篇報導之內容為真實，
    但依被告當時所持有之證據資料（包括壹週刊第210期關於
    甲○○開車接送丁○○之報導、甲○○利用其機要秘書林英
    斌0000000000號行動電話傳送內有愛心及一箭穿心的圖案畫
    面給丁○○、丁○○持有甲○○之國賓大飯店2月11日至13
    日住宿房卡及丁○○之筆記本上記載有甲○○之英文名字、
    出生年月日等資料，以及丁○○於94年2月9日自其00000000
    00號行動電話傳送關於丁○○懷孕之簡訊至被告000000000
    0號行動電話），足使被告有相當理由確信為真實；再者，
    告訴人甲○○乃位居高職之政務官，先後擔任要職，媒體為
    深入檢驗其是否適任，早已密切注意其往來對象，而告訴人
    丁○○則係阿羅哈客運公司負責人，為運輸界女強人，時常
    在新聞媒體及阿羅哈公司廣告中公開露面，兩人均為社會公
    眾人物，品德操守本屬可受社會大眾公評之事項，兩人間是
    否發生婚外情，非僅涉及私德，且與公眾利益有關，被告所
    為自不能以毀謗之刑責相繩等語。
四、經查：
  (一)就蘋果日報、時報周刊報導素材來源部分：
    1.被告固否認曾接受蘋果日報之採訪，惟其亦自承其於94年
      8月8日晚間在臺北市○○區○○街1段69號，有將國賓大
      飯店住房卡（其上載有房客姓名為甲○○、402《房號》
      、住宿期間為2月11日至2月13日等字樣）、儲存於行動電
      話內之丁○○與甲○○合照照片、字條（其上載有「Lee
      Wen Ling」、「0000 00 0」等字樣）等物交給蘋果日報
      記者丙○○，而證人丙○○於本院審理時亦證稱上開蘋果
      日報報導中自「乙○○指出，他與丁○○... 」至「所以
      才質問妻子，她不願回答，之後兩人就分房住」等節（其
      中包括「《乙○○》前年4月從妻子皮包發現一張寫有甲○○名字的臺北國賓大飯店房卡，投宿日期是2月11日到
      13日，並同時找到一張卡片寫著『老婆：情人節生日快樂
      ，老公』」等語）之報導，係伊與被告及被告同事聊天中
      所獲得之資訊，再由伊提供給同報記者陳東豪查證等語，
      被告既明知丙○○之記者身分，在其與丙○○之聊天中透
      露上開資訊，嗣並提供上開顯然足以影射甲○○、丁○○
      關係匪淺之資料給蘋果日報記者，則被告有意透過媒體揭
      露上開訊息於社會大眾周知之用意，甚為灼然。至證人丙○○於本院審理時固否認乙○○上開所供曾提供住房卡、
      丁○○與甲○○合照照片、字條等資料之情，而由證人陳
      東豪於檢察官訊問時所證：當時有兩人去採訪，乙○○部
      分，主要是另一位記者丙○○採訪的，我採訪的部分是甲○○和陳瑞玲的妹妹，當時都是用電話採訪的，文字是我
      去完成的，我是去向甲○○查證甲○○的住房卡，怎麼會
      跑到陳瑞玲那邊，至於報導上面的筆記應該是乙○○提供
      的，但因為這段不是我負責的，我不清楚乙○○有無說這
      筆記他是怎麼取得的等語，亦無從認被告係將上開資料提
      供給陳東豪，惟從卷附蘋果日報報導除文字敘述外，尚登
      載前開住房卡、丁○○與甲○○合照照片、字條之照片，
      則被告前開所供曾將上開資料提供給蘋果日報記者一節，
      應屬非虛，證人丙○○前開所證，顯然有所保留，惟此部
      分尚不影響本院之判斷，附此敘明。
    2.就時報周刊部分，被告亦辯稱：我沒有接受過時報周刊採
      訪，我當時是住在隔離病房，也要求振興醫院謝絕訪客，
      且我也不認識時報週刊的人，那篇報導裡面我手指著的照
      片是我在病房內要趕他出去的，另外1張照片我就不知道
      他是怎麼拍來的云云。惟查，證人庚○○於本院審理時證
      稱：（這篇報導是否是你去採訪的？）前面第16、17頁及
      第18頁上半段是，第18頁下半段及第19頁不是；（你報導
      這些內容，是在何處採訪？）在振興醫院；（你在振興醫
      院是如何採訪到被告？）就是被告跟我們長官聯絡，說他
      人在醫院，後來我再跟他聯絡，所以我們就過去了；（你
      是去振興醫院哪個地方採訪？）精神科的病房；（當時被
      告告訴你什麼話或者提供什麼資料給你？）詳細內容我不
      太清楚，大概就是說他跟陳小姐一些事情；（有無提供資
      料呢？）被告有出示他的筆記本給我看；（被告出示筆記
      本的目的為何？）我記得他部分的關鍵時間及日期、人名
      有紀錄下來給我們看；（你當時有跟誰一起去？）還有一
      位攝影記者同事施岳呈；（方才提示之報導所引用的被告
      照片，是在何處拍攝到的？）16頁這張是在病房外面有一
      個交誼廳，交誼廳內有電視，電視正好在播阿囉哈的新聞
      ，所以被告就用手指著電視，18頁就是在被告病床上拍攝
      ，這2張照片都是在振興醫院拍攝的；（你在採訪被告時
      ，他跟你說的話，就是報導上用螢光筆所標示的部分？）
      是的；（時報週刊第1段用螢光筆所標示關於簡訊之內容
      ，該文字整段內容是如何來的？）應該是被告告訴我的。
      我記得他好像有把它抄在筆記本上，他把筆記本出示給我
      們看；（你們去振興醫院去如何找到他？）被告有出來整
      個精神科區域外面來接我們，因為他說如果辦會客的話，
      醫院可能會不同意，所以他出來接我們；（報導上面有1
      張丁○○寫給被告的信件照片，這是否為被告當時所出示
      的資料所拍攝的？）是的等語，互核與其在檢察官訊問時
      （見95年6月16日偵訊筆錄）及證人施岳呈於檢察官訊問
      時（見95年4月25日偵訊筆錄）所證述之內容相符；而證
      人即被告於振興醫院之主治醫師戊○○於本院審理時亦到
      院證稱：（被告在94年8月份住院時，是否也是你看診的
      ？）沒錯；（當時被告有無表示能夠接受會客？）我們住
      院並不禁止會客，所以病患並不需要向主治醫師表示；（
      94年8月份這段期間，是否曾經發生過你在巡房的時候，
      遇到有人採訪被告的情況？）護士告知我的。因為我們病
      房是屬於精神科，狀況比較特殊，為了顧慮其他病人的隱
      私，所以我出面向扛著攝影機及採訪被告的人請他們離開
      ；（你當時出面制止時，當時被告本人表現為何？）被告
      並沒有說話。（你把他們趕走之後，有無跟被告做何溝通
      ？）我請被告如果要接受任何媒體的採訪，那是他的權益
      ，但是要在病房外；（當時被告怎麼表示？）他願意配合
      ；（當時被告向你表示要配合的內容，是說他願意配合到
      病房外面去接受採訪還是不願意接受採訪？）我們談的內
      容並不牽涉他是否要接受採訪，這不是我們作為主治醫生
      應該要處理的；（被告要接受採訪，採訪記者是否要辦理
      會客手續？）精神科病房規定稍微跟院本部規定不同，會
      客並不需要登記，如果說訪客人數眾多，或者干擾到其他
      病患休息，我們會請病患跟訪客一起到大門外；（當時護
      士是怎麼跟你反應？）當時護士告知我，採訪是在個人病
      房外面公共區域，拍攝時可能會拍攝到其他病患，已經有
      些病患有些反彈情緒，所以我才出面制止；（護士跟你反
      應是被告不接受採訪，所以才請你出面的嗎？）護士沒有
      這樣說等語，由上開證人之證述可知，並無從證明被告當
      時有何拒絕採訪之情事，且依卷附上開時報周刊報導所示
      ，除文字記述外，並刊載2張被告穿著醫院服裝及1張丁○○寫給被告信件之照片，從2張被告穿著醫院服裝照片所
      示，被告神態自若，絲毫未見有何拒絕採訪之不悅神情，
      而信件屬私人私密之往來文件，若非在採訪當時由被告主
      動提供，則證人庚○○、施岳呈又如何能取得上開信件並
      登載在上開時報周刊報導？而被告既然主動提供資料供記
      者報導，其積極尋求媒體披露消息之情至灼，被告上開所
      謂拒絕記者採訪之辯詞，顯屬無稽。被告既然主動提供關
      於丁○○懷孕之簡訊內容資料供媒體記者報導，則其有意
      透過媒體揭露上開訊息於社會大眾周知之用意，亦甚為明
      確。
  (二)前開蘋果日報、時報周刊報導既均係由被告提供資訊及資料
    供媒體記者報導，則本件所待審究者，厥為被告陳述之前提
    事實內容是否真實或出於惡意憑空捏造。經查：
    1.依前開蘋果日報報導所示，該報導除了文字敘述外，尚登
      載住房卡、丁○○與甲○○合照照片、字條以及00000000
      00（其後3碼數字「618」以馬賽克模糊化處理，據被告稱
      該行動電話號碼為0000000000號）行動電話SIM卡之照片
      ，上開證物雖均未見扣案，惟上開照片之真實性，為證人
      甲○○所不否認（見本院96年2月1日審判筆錄），而依卷
      附國賓大飯店94年12月5日（94）國賓北客字第077號函所
      附旅客住宿紀錄、本院公務電話紀錄所示，甲○○確實在
      91年2月11日至同年月13日投宿該飯店402號房，而此情亦
      經證人甲○○於本院審理時證實在卷；另該0000000000號
      行動電話申辦人為李玥齡，有泛亞電信用戶基本資料在卷
      足考，而證人甲○○亦於本院審理時證稱：（李玥齡名義
      申請0000000000行動電話門號，你有無交給丁○○使用？
      ）應該要問我的機要秘書，因為丁○○參加我們很多的審
      查案，可能在審查期間有打很多電話；（所以你的意思，
      你的機要秘書有可能會將其名義申請之行動電話交給丁○○使用？）是的。但是是很短暫使用等語（見本院96年3
      月7日審判筆錄），足證上開住房卡、行動電話SIM卡等證
      物之真實性應屬非虛。上開證物均屬私人物品，其中住房
      卡、行動電話SIM卡又均與甲○○有關，被告應無管道自
      甲○○處取得，則被告供稱住房卡等資料係在丁○○筆記
      本內找到等語（見94年11月16日檢察官偵訊筆錄），應屬
      可能。而從上開甲○○與丁○○兩人合照之照片觀之，兩
      人臉頰貼近合照，狀似親暱，被告又從丁○○處找到甲○○住房卡等物品，再加上依卷附壹週刊第210期（2005年6
      月2日出刊）關於標題為「黑函爆緋聞自來水龍頭滅火」
      之報導所示，該報導指稱「甲○○告訴蔣孝化，他與丁○○是好友，偶爾丁○○來高雄他都會去接他，但並無黑函
      所指同居、懷孕的事情。蔣孝化在4月15日晚上，曾見他
      開丁○○妹妹的黑色BMW轎車前往小港機場，等了1個多小
      時接丁○○，還幫她提行李箱，載到陳的妹妹在澄清湖旁
      的豪宅，甲○○說，那天陳的妹妹也在，他們一起吃飯，
      深夜12點多他就開車回家」等語，其內容亦足以令人產生
      甲○○與丁○○兩人交誼深切之懷疑（就此部分，證人甲○○於本院審理時亦證實確有其事，惟並不確定是否為深
      夜12點，並證稱：因為丁○○是行政院公共工程委員會的
      管理類的委員，她是屬於外聘委員，所以他們從臺北來開
      會時，我們禮貌上會來接。我記得是搭最後一班班機，大
      約是晚上8、9點，我知道那部BMW是丁○○他們家的，但
      是我不知道是何人的，我當天確實有開這部車沒有錯。因
      為她們有事情，所以李孟霞拜託我去接丁○○等語），則
      被告主觀上認為兩人交誼匪淺，甚至逾越一般男女友誼之
      分際，應屬合理。至於檢察官所指蘋果日報報導內容關於
      「老婆：情人節生日快樂，老公」卡片部分，此部分證物
      未經查扣，其照片亦未見諸報端，惟該卡片僅載明「老婆
      ：情人節生日快樂，老公」等語，未有任何署名，則被告
      應無理由偽造該無法明確顯示送卡人與收卡人身分之卡片
      的必要，且被告既於丁○○處找到上開住房卡等物，則被
      告所陳在丁○○處找到該張卡片，亦非無可能。又每年2
      月14日為西洋情人節，此為眾人週知之事項，而告訴人丁○○出生月日為2月13日，亦有卷附中央健康保險局保險
      對象住診就醫紀錄明細表可參，則被告綜合上開資料，而
      認甲○○與丁○○交往密切，並係導致其與丁○○離婚之
      原因，其主觀上之懷疑尚非無稽。
    2.再就時報周刊關於被告傳述丁○○懷孕之報導部分，該報
      導所指丁○○於94年2月間為告知被告伊已懷孕而傳給被
      告之手機簡訊，固因被告供稱該行動電話已損壞且遺失，
      致本院無從勘驗該簡訊之來源。惟證人己○○於本院審理
      時證稱：（提示答辯狀證四譯文後面所附照片，是否記得
      這張照片？）記得；（是否記得這張照片是在何種情況下
      看到的？）94年被告叫我到振興醫院幫他拍手機照片；（
      當時你有拍到時間及手機發送號碼？）我所拍的畫面就如
      同所提示的照片；（當時被告為何要你幫他拍這些照片？
      ）因為被告說他不會拍；（你有無看手機上的內容？）有
      ，被告有將手機的內容給我看；（你方才說被告不會拍手
      機簡訊的照片是何意？）因為這部分是要近拍，傻瓜相機
      是無法近拍，是必須要用更高一點等級的相機去拍攝，因
      為被告不會拍，所以請我幫他拍；（為何你方才所看的簡
      訊照片上沒有簡訊傳送的日期？）不清楚，當時我看到的
      畫面就是這些畫面，所以我就把這些畫面拍攝下來；（你
      與被告何關係？）同事；（你們同事期間及職務關係？）
      中正第一分局的同事，在中正第一分局期間，被告是我小
      隊長，我是他的偵查員；（所以被告是你的上司嗎？）我
      們都是同事關係，沒有指揮權限，但有督導權限；（你們
      一起共事期間為何？）大約90年間，只有有幾月，但詳細
      時間不清楚；（你拍照的時候，有無看到簡訊傳來的手機
      號碼是幾號？）有，被告給我看手機時第一頁，是000000
      0000，不知道是否是我疏忽，所以忘記把那部份拍攝下來
      ，因為被告一直敘述是文字部分；（你方才說忘記拍攝來
      電號碼，是因為被告一直跟你敘述文字部分，為何所拍攝
      的簡訊畫面，仍有圖片部分？）我是按照畫面拍攝下來，
      可能漏掉第一頁來電部分；（提示上開照片，這些照片是
      否是同一則所拍攝下來的嗎？）不是；（為何第2則記得
      拍這個畫面《按：指傳送簡訊人的手機號碼》，而第1則
      會忘了拍？）因為我工作很忙，我拿起來就一直拍，拍攝
      完之後就還給被告；（這些照片是何時拍攝的？）確定的
      時間忘記了，被告在振興醫院住院那段期間拍的；（你是
      在哪裡拍的？）北投分局；（你認識丁○○嗎？）認識；
      （跟丁○○熟識嗎？）不熟；（你會記得不熟朋友的手機
      號碼嗎？）這個電話號碼比較特殊，所以我才會記得；（
      被告叫你拍手機，為何你會拍兩則？）被告叫我幫他拍，
      我就幫他拍等語，證人己○○既任公職，雖曾與被告有共
      事關係，惟誼非至親，證人應無甘冒遭追訴偽證罪嫌而虛
      偽陳證之必要，再參照證人庚○○於檢察官訊問時亦證述
      在前往振興醫院採訪被告時，被告有出示前開手機簡訊（
      即關於丁○○懷孕之簡訊）等語（證人庚○○於本院審理
      時固證稱伊不確定被告是否有出示上開手機簡訊等語，惟
      證人庚○○接受檢察官訊問時，距離案發時間較為接近，
      其記憶應較其於本院作證時為新鮮，是應以其在檢察官訊
      問時所證較為可採），是證人己○○上開所證應可採信。
      證人己○○既以親身經歷目睹上開簡訊之來電號碼，卷內
      也沒有相關通聯紀錄佐證並無上開簡訊之收發訊紀錄，則
      上開簡訊之真實性（非指內容之真實性）應可認定。檢察
      官認上開簡訊因被告無法釋明該簡訊之傳送者而無證據能
      力，尚非可採。被告既從來自於丁○○所持用上開號碼之
      行動電話傳來之簡訊中，得知丁○○「懷孕」之消息，再
      綜合前開所指足以令人產生丁○○及甲○○關係密切之懷
      疑，則應認被告有相當之理由確信丁○○「懷孕」一事係
      屬真實。固然，被告於檢察官訊問時曾供稱：前開簡訊已
      經被計程車司機刪除了，因為我坐計程車，手機掉在計程
      車上，被計程車司機刪了等語（見94年11月16日檢察官偵
      訊筆錄），其辯護人於95年1月9日所提刑事答辯續狀並明
      確指稱上開計程車司機刪除手機簡訊一事係發生在94年6
      月中旬某日等語（見94年度偵字第19646號卷第45頁）。
      惟被告前開所供稱簡訊遭計程車司機刪除一節，非僅與常
      情有違，且被告於本院審理時陳稱：當時檢察官要這支手
      機，我找不到，所以我才這樣說，應該沒有計程車司機刪
      除簡訊這件事等語（見本院96年3月7日審判筆錄），是被
      告上開所供述之情事是否確有其事，自非無疑，自難據被
      告上開供述而為不利於被告之認定。
五、綜上所述，本件被告雖無確切證據證明丁○○確實懷孕且係
    自甲○○受孕，以及兩人同時投宿臺北國賓大飯店等破壞被
    告與丁○○婚姻關係之事實，惟確實有相當理由確信其為真
    實，即其主觀上有確信「所指摘或傳述之事為真實」之認識
    ，又甲○○歷任政府要職，丁○○則係擔任阿囉哈客運公司
    董事長，兩人均在社會上具有相當知名度，兩人是否涉有婚
    外情一事，備受社會矚目，並事關甲○○是否適任政府要職
    ，自難謂純屬私德事項而與公共利益無關，是被告所為，自
    不成立誹謗罪。本件檢察官所舉關於被告妨害名譽犯行之證
    據，本院認均尚未達於通常一般之人均不致有所懷疑，而得
    確信其為真實之程度；此外復查無其他積極證據，足資證明
    被告有何公訴人所起訴之妨害名譽犯行，既不能證明被告犯
    罪，核諸前揭說明，自應由本院為被告無罪之諭知。
六、被告雖請求傳喚證人李玥齡、林英斌、李孟霞、辛○○等人
    ，惟本件就現有卷證，已足認被告有相當理由確信其所傳述
    之上開內容為真實，本件待證事實已臻明確，自無再行傳喚
    前開證人之必要，併此敘明。
據上論斷，應依刑事訴訟法第301條第1項，判決如主文。
本案經檢察官陳重言到庭執行職務。
中　　華　　民　　國　　96　　年　　3 　　月　　28　　日
　　　　　　　　　刑事第十三庭  審判長法　官  黃雅君
　　　　　　　　　　　　　　　　　　  法　官  吳佳薇
　　　　　　　　　　　　　　　　　　  法　官  李明益
以上正本證明與原本無異。
如不服本判決，應於判決送達後10日內向本院提出上訴狀（應抄
附繕本）。告訴人或被害人如對於本判決不服者，應具備理由請
求檢察官上訴，其上訴期間之計算係以檢察官收受判決正本之日
期為準。
                                      書記官  劉穗筠
中　　華　　民　　國　　96　　年　　3 　　月　　30　　日
